【裁判字號】    98,裁,2078
【裁判日期】    980903
【裁判案由】    確認公法上法律關係成立
【裁判全文】
最  高  行  政  法  院  裁  定
                                      98年度裁字第2078號
再 審原 告  甲○○
再 審被 告  行政院
代  表  人  劉兆玄
上列當事人間確認公法上法律關係成立事件，再審原告對於中華
民國98年5月14日本院98年度判字第512號判決，提起再審之訴，
本院裁定如下：
    主  文
再審之訴駁回。
再審訴訟費用由再審原告負擔。
    理  由
一、按提起再審之訴，應依行政訴訟法第277條第1項第4款之規
    定表明再審理由，此為必須具備之程式。所謂表明再審理由
    ，必須指明確定判決有如何合於法定再審事由之具體情事，
    始為相當。倘僅泛言有何條款之再審事由，而無具體情事者
    ，尚難謂已合法表明再審理由。如未表明再審理由，法院無
    庸命其補正。又對於審級不同之行政法院就同一事件所為之
    判決提起再審之訴，由本院合併管轄之，亦於行政訴訟法第
    275條第2項定有明文。
二、緣臺北縣板橋市公所辦理板橋市23號都市○○道路工程，申
    請徵收臺北縣板橋市○○段674地號等26筆土地，前經臺灣
    省政府民國77年8月10日77府地四字第75015號函准予徵收，
    並經臺北縣政府80年5月15日80北府地四字第124245號函公
    告徵收。嗣因再審被告77年4月25日臺77內字第9876號核定
    函「加速都市計畫公共設施保留地取得及財務計畫」貳、取
    得計畫及財務分擔原則，就省（市）所轄範圍應取得部分其
    中一項為「由縣（市）政府及鄉（鎮、市）公所取得超過8
    公尺以上道路」。是以臺北縣政府依臺灣省政府財政廳80年
    7月4日80財三字第62613號函示，對於既成道路均已依都市
    計畫寬度興闢使用者，暫不列入本次計畫取得範圍，因而該
    縣板橋市公所辦理轄內2號道路等36件用地徵收申請中央及
    省補助款，未予列入再審被告專案補助計畫內，致上開36件
    用地徵收未能於公告期滿後15日內將徵收補償費發放，從而
    失其效力。案內徵收再審原告（係原土地所有權人葉珠明之
    繼承人）所有系爭坐落臺北縣板橋市○○段296、301、305
    、及305之1地號等4筆土地（下稱系爭土地）之徵收處分，
    亦因此失其效力，並經臺北縣政府函請板橋地政事務所塗銷
    徵收註記。再審原告為請求確認再審被告系爭核定函與再審
    原告間有公法上法律關係存在，並據以請求核發地價補償費
    ，提起行政訴訟，經臺北高等行政法院判決駁回，復經本院
    98年度判字第512號判決（下稱原確定判決）駁回其上訴而
    告確定。
三、本件再審原告主張原確定判決及臺北高等行政法院95年度訴
    字第1407號判決有行政訴訟法第273條第1項所定適用法律顯
    有錯誤之再審事由，對之提起再審之訴，其理由略以：本件
    系爭土地經法定程序予以剝奪20年，怠忽訴願決定20次辦理
    ，拒認本院2次裁定「違法處分業已不存在」，或怠忽行政
    院核定以價購發放補償費協議行政契約代替行政處分辦理，
    而不得不提起再審訴訟，企求比照本院81年度裁字第792號
    及90年度裁字第794號裁定，以保障當事人憲法財產權，並
    依司法院釋字第400號、第425號、第440號解釋意旨認再審
    原告有受確認判決後之應給予補償費法律上利益，而內政部
    及各相關機關與機關間辦理給付再審原告地價補償費等語。
    經核其再審訴狀所表明之再審理由，無非說明其對於上開確
    定判決不服之理由，以其法律見解之歧異，重複先前主張，
    並以原確定判決詳予論述不採之事由再行爭執，而對於上開
    確定判決究有如何合於行政訴訟法第273條第1項第1款規定
    之具體情事，則未據敘明，依首揭規定及說明，其再審之訴
    自非合法。
四、依行政訴訟法第278條第1項、第104條、民事訴訟法第95條
    、第78條，裁定如主文。
中    華    民    國    98    年    9     月    3     日
                    最高行政法院第七庭
                        審判長法官  藍  獻  林
                              法官  廖  宏  明
                              法官  張  瓊  文
                              法官  姜  素  娥
                              法官  林  文  舟
以  上  正  本  證  明  與  原  本  無  異
中    華    民    國    98    年    9     月    4     日
                              書記官  邱  彰  德


司法院資訊處製作；財團法人民間司法改革基金會備份。
